臺灣苗栗地方法院刑事判決
111年度易字第283號
公  訴  人  臺灣苗栗地方檢察署檢察官
被      告  王柏騰



上列被告因違反毒品危害防制條例案件，經檢察官提起公訴 （1
10年度偵字第8068號、第8069號），本院改依協商程序判決如下
：
    主  文
王柏騰持有第三級毒品純質淨重五公克以上，處有期徒刑伍月，
如易科罰金，以新臺幣壹仟元折算壹日。
扣案如附表所示之物均沒收。
    犯罪事實及理由
一、本件犯罪事實、證據及應適用之法條，除於證據部分補充：
    「被告於本院中之自白、臺灣高等法院被告前案紀錄表」外
    ，餘均引用檢察官起訴書之記載（如附件）。
二、本件經檢察官與被告於審判外達成協商之合意且被告已為認
    罪之意思表示。經查，上開協商合意並無刑事訴訟法第455
    條之4 第1 項所列情形之一，檢察官聲請改依協商程序而為
    判決，本院爰不經言詞辯論，於協商合意範圍內為協商判決
    ，合予敘明。
三、應適用之法條：刑事訴訟法第273 條之1 第1 項、第455 條
    之2 第1 項、第455 條之4 第2 項、第455 條之8 、第454
    條第2 項（依刑事判決精簡原則僅記載程序法條）。
四、本判決除有刑事訴訟法第455 條之4 第1 項第1 款、第2 款
    、第4 款、第6 款、第7 款所定情形之一，或違反同條第2
    項規定者外，不得上訴。
五、如不服本件判決，得自收受判決送達之日起20日內，向本院
    提出上訴書狀，上訴於第二審法院。
六、本案經檢察官楊景琇提起公訴，檢察官彭郁清到庭執行職務
    。
中　　華　　民　　國　　111 　年　　8 　　月　　3 　　日
                  刑事第三庭    法　官　王瀅婷　　

以上正本證明與原本無異。
   　　                     　　書記官　許雪蘭
中　　華　　民　　國　　111 　年　　8 　　月　　3 　　日
　　　　　　　　　
附表：
編號 扣案物 數量 1 毒咖啡包（上有黑桃ACE圖案） 13包 2 毒咖啡包（上有精氣神瑪卡字樣） 34包 3 愷他命 2包 4 電子磅秤 1個 5 鐵製刮卡 2個 

附錄論罪科刑之法條全文：
毒品危害防制條例第11條
持有第一級毒品者，處 3 年以下有期徒刑、拘役或新臺幣 30
萬元以下罰金。
持有第二級毒品者，處 2 年以下有期徒刑、拘役或新臺幣 20
萬元以下罰金。
持有第一級毒品純質淨重十公克以上者，處 1 年以上 7 年以下
有期徒刑，得併科新臺幣 1 百萬元以下罰金。
持有第二級毒品純質淨重二十公克以上者，處 6 月以上 5 年以
下有期徒刑，得併科新臺幣 70 萬元以下罰金。
持有第三級毒品純質淨重五公克以上者，處 2 年以下有期徒刑
，得併科新臺幣 20 萬元以下罰金。
持有第四級毒品純質淨重五公克以上者，處 1 年以下有期徒刑
，得併科新臺幣 10 萬元以下罰金。
持有專供製造或施用第一級、第二級毒品之器具者，處 1 年以
下有期徒刑、拘役或新臺幣 10 萬元以下罰金。
　
附件： 
臺灣苗栗地方檢察署檢察官起訴書
                                     110年度偵字第8068號
                                     110年度偵字第8069號
　　被　　　告　王柏騰　男　21歲（民國00年00月00日生）
　　　　　　　　　　　　住苗栗縣○○市○○里0鄰○○路00
　　　　　　　　　　　　　號8樓
　　　　　　　　　　　　居苗栗縣○○市○○里○○路000號4
　　　　　　　　　　　　　樓
　　　　　　　　　　　　國民身分證統一編號：Z000000000號
上列被告因毒品危害防制條例案件，已經偵查終結，認應提起公
訴，茲將犯罪事實及證據並所犯法條分敘如下：
　　　　犯罪事實
一、王柏騰明知4-甲基甲基卡西酮、愷他命係毒品危害防制條例
    第2條第3款所列之禁止持有之第三級毒品，竟基於持有逾量
    第三級毒品之犯意，於民國110年11月間，向不詳之人，取
    得含有4-甲基甲基卡西酮之毒咖啡包（詳細數量不詳）及愷
    他命2包，隨後即將上開毒品藏放於其位在苗栗縣○○市○○路0
    00號4樓住處的房間內而持有之。嗣因王柏騰與其友人劉益
    鳴因另涉犯恐嚇、強制（所涉妨害自由等罪嫌，業經本署檢
    察官以110年度偵字第8076號、111年度偵字第48號起訴，現
    由臺灣苗栗地方法院審理中），經警循線於110年11月29日
    晚上7時55分許，在王柏騰上開住處，持本署檢察官核發之
    拘票拘提王柏騰到案，並經其同意，在其住處搜索，當場扣
    得如附表所示之毒品及物品，其中第三級毒品4-甲基甲基卡
    西酮純質淨重共達5.19公克（1.79公克+1.61公克）、愷他
    命淨重6.1331公克，始悉上情。
二、案經苗栗縣警察局頭份分局報告偵辦。
　　　　證據並所犯法條
一、證據清單及待證事實：
編號 證據名稱 待證事實 1 被告王柏騰於警詢及偵訊之自白及供述 否認扣案之毒咖啡包47包為其所有，僅承認除毒咖啡包之其餘扣案物為其所有，辯稱毒咖啡包47包為劉益鳴放於其住處。 2 證人劉益鳴於偵訊之證述 證述扣案之毒咖啡包47包非其所有，並稱那陣子都未去被告住處。 3 苗栗縣警察局頭份分局搜索扣押筆錄、扣押物品目錄表、自願受搜索同意書、查獲毒品案件初步鑑驗報告單、扣案物照片、偵查佐柯鈞耀製密錄器影像截圖（說明查扣毒咖啡包之位置為被告房間床旁洗衣籃內） 佐證全部犯罪事實。 4 內政部警政署刑事局111年1月20日刑鑑字第1108037715號鑑定書、衛生福利部草屯療養院草療鑑字第1101200010號鑑驗書 1.扣案晶體2包淨重6.1331公克為第三級毒品愷他命。 2.扣案毒咖啡包47包，其中金、灰、黑包裝中編號A1-A34均含4-甲基甲基卡西酮，驗前總純質淨重約1.79公克、其中黑、白色包中編號A35-A47均含4-甲基甲基卡西酮，驗前總純質淨重約1.61公克 
二、核被告所為，係違反毒品危害防制條例第11條第5項之持有
    第三級毒品純質淨重5公克以上等罪嫌。扣案之毒品第三級
    毒品4-甲基甲基卡西酮純質淨重共達5.19公克（1.79公克+1
    .61公克）、愷他命淨重6.1331公克為違禁物，請依刑法第3
    8條第1項宣告沒收。
三、至報告意旨另認被告涉犯毒品危害防制條例第5條第3項至之
    意圖販賣而持有第三級毒品罪嫌云云，惟查，被告堅決否認
    有何意圖販賣毒品情事，經查，報告意旨認被告涉有意圖販
    賣而持有毒品罪嫌，所憑無非係以扣案毒品數量較多為據，
    然經檢視扣案手機並未發現被告有與他人聯繫販毒之對話紀
    錄，報告機關亦未查獲被告有何販毒予何人、交易細節之具
    體事證，自難僅以被告持有扣案毒品，即可遽認被告主觀上
    具販賣毒品之意圖，而率將被告以意圖販賣而持有第三級毒
    品罪責相繩。惟此部分如成立犯罪，因與上開起訴之犯罪事
    實具有實質上一罪之關係，為起訴效力所及，爰不另為不起
    訴之處分，附此敘明。
四、依刑事訴訟法第251條第1項提起公訴。
　　此　致
臺灣苗栗地方法院
中　　華　　民　　國　 111　　年　　5 　　月　　11　　日
　　　　　　　　　　　　　　　檢　察　官　楊景琇
本件證明與原本無異　
中　　華　　民　　國　 111　　年　　6 　　月　　1 　　日
                              書  記  官  林琬儒 
所犯法條：
毒品危害防制條例第11條第5項　
持有第一級毒品者，處 3 年以下有期徒刑、拘役或新臺幣 30
萬元以下罰金。
持有第二級毒品者，處 2 年以下有期徒刑、拘役或新臺幣 20
萬元以下罰金。
持有第一級毒品純質淨重十公克以上者，處 1 年以上 7 年以下
有期徒刑，得併科新臺幣 1 百萬元以下罰金。
持有第二級毒品純質淨重二十公克以上者，處 6 月以上 5 年以
下有期徒刑，得併科新臺幣 70 萬元以下罰金。
持有第三級毒品純質淨重五公克以上者，處 2 年以下有期徒刑
，得併科新臺幣 20 萬元以下罰金。
持有第四級毒品純質淨重五公克以上者，處 1 年以下有期徒刑
，得併科新臺幣 10 萬元以下罰金。
持有專供製造或施用第一級、第二級毒品之器具者，處 1 年以
下有期徒刑、拘役或新臺幣 10 萬元以下罰金。

附表：
編號 扣案物 數量 1 毒咖啡包（上有黑桃ACE圖案） 13包 2 毒咖啡包（上有精氣神瑪卡字樣） 34包 3 愷他命 2包 4 電子磅秤 1個 5 鐵製刮卡 2個 6 蘋果手機 2支 7 新臺幣現金 2萬2,000元